【裁判字號】    92,簡抗,16
【裁判日期】    920825
【裁判案由】    確認本票債權不存在
【裁判全文】
臺灣臺中地方法院民事裁定  九十二年度簡抗字第一六號
   抗  告  人  莊筑安即甲○○.
               乙○○
右抗告人因與相對人福灣企業股份有限公司間請求確認本票債權不存在事件，抗告人
對於中華民國九十二年七月三日本院台中簡易庭九十二年度中簡字第一一七六號裁定
提起抗告，本院裁定如左：
    主      文
抗告駁回。
抗告費用由抗告人負擔。
    理      由
一、按提起第二審上訴，應於第一審判決送達後二十日之不變期間內為之；提起上訴
    如逾上訴期間者，原第一審法院應以裁定駁回之，民事訴訟法第四百四十條前段
    、第四百四十二條第一項分別定有明文。上開規定，依同法第四百三十六條之一
    第三項準用於簡易事件之上訴程序。又訴訟代理人受送達之權限未受限制者，送
    達應向該代理人為之；送達於應受送達人之住居所、事務所或營業所行之；送達
    於住居所、事務所或營業所不獲會晤應受送達人者，得將文書付與有辨別事理能
    力之同居人或受僱人，民事訴訟法第一百三十二條前段、第一百三十六條第一項
    前段、第一百三十七條第一項亦有明文。
二、本件抗告意旨略以：原審法院之判決未合法送達抗告人，其認抗告人逾期上訴，
    自非合法等語。
三、經查：原審法院九十二年五月三十日九十二年度中簡字第一一七六號民事判決，
    已分別向抗告人莊筑安（原名甲○○）之訴訟代理人莊淇雯之住居所台中市○○
    區○○路三巷一八號及抗告人乙○○之住居所台中市○○路○段一○五之五號為
    送達，其中抗告人乙○○部分於九十二年六月十一日由其本人簽收該判決；抗告
    人莊筑安（原名甲○○）部分，則由其父莊忠潘於九十二年六月十日簽收，有送
    達證書二份在卷可憑。是依前揭民事訴訟法第一百三十二條前段、第一百三十六
    條第一項前段、第一百三十七條第一項等規定，原審法院九十二年五月三十日九
    十二年度中簡字第一一七六號民事判決已分別於九十二月六月十日合法送達抗告
    人莊筑安（原名甲○○）之訴訟代理人莊淇雯；同年六月十一日合法送達抗告人
    乙○○，且其二十日上訴期間，分別於九十二年六月三十日、同年七月一日屆滿
    。惟抗告人於九十二年七月二日始具狀提起上訴，有上訴聲明狀上之本院收發室
    收狀戳記可按，其提起上訴顯已逾上訴期間。因此，原審院依民事訴訟法第四百
    三十六條之一第三項、第四百四十二條第一項之規定，裁定駁回抗告人之上訴，
    並無違誤。抗告意旨空言原審法院之判決未合法送達，指摘原裁定不當，求予廢
    棄，非有理由，其抗告均應予駁回。
四、據上論結，本件抗告為無理由，依民事訴訟法第四百三十六條之一第三項、第四
    百九十二條第一項、第九十五條、第七十八條、第八十五條第一項前段，裁定如
    主文。
中      華      民      國    九十二    年      八      月    二十五    日
                              臺灣臺中地方法院民事第四庭
~B審判長法官  張恩賜
~B法      官  許秀芬
~B法      官  林洲富
右為正本係照原本作成。
本裁定不得抗告。
中      華      民      國    九十二    年      八      月    二十五    日
~B書記官


司法院資訊處製作；財團法人民間司法改革基金會備份。
